【裁判字號】    89,台上,2834
【裁判日期】    890518
【裁判案由】    違反麻醉藥品管理條例等罪
【裁判全文】
最高法院刑事判決                              八十九年度台上字第二八三四號
    上  訴  人  乙○○
                甲○○
右上訴人等因違反麻醉藥品管理條例等罪案件，不服台灣高等法院中華民國八十九年
二月一日第二審判決（八十八年度上訴字第三五一一號，起訴案號：台灣台北地方法
院檢察署八十七年度偵字第七○四四號），提起上訴，本院判決如左：
    主  文
上訴駁回。
    理  由
一乙○○非法販賣化學合成麻醉藥品及甲○○部分：
按刑事訴訟法第三百七十七條規定，上訴於第三審法院，非以判決違背法令為理由，
不得為之。是提起第三審上訴，應以原判決違背法令為理由，係屬法定要件。如果上
訴理由狀並未依據卷內訴訟資料，具體指摘原判決不適用何種法則或如何適用不當，
或所指摘原判決違法情事，顯與法律規定得為第三審上訴理由之違法情形，不相適合
時，均應認其上訴為違背法律上之程式，予以駁回。本件原判決綜合調查證據之結果
，認上訴人乙○○犯有行為時麻醉藥品管理條例第十三條之一第二項第一款非法販賣
化學合成麻醉藥品罪（為累犯）之事實，因認第一審判決論乙○○以上開罪名，並依
刑法第四十七條累犯之規定加重其刑後，量處有期徒刑伍年月，另認上訴人甲○○
連續犯有毒品危害防制條例第十條第一項，刑法第三十條第一項幫助施用第一級毒品
罪之事實，因而撤銷第一審關於甲○○部分諭知無罪之判決，改判論甲○○以上開罪
名，處有期徒刑伍月，除部分引用第一審判決書所記載之事實、證據及理由外，復已
詳認定犯罪事實之依據及憑以認定之理由，並對上訴人否認犯罪之辯詞，如何不足
採信，均已依據卷內資料予以指駁及說明，從形式上觀察，原判決並無違背法令情形
。乙○○、甲○○上訴意旨仍執其等在原審之辯詞，乙○○否認連續非法販賣安非他
命予王志成，甲○○則否認連續幫助王志成施打海洛因等語，係就原判決已詳為論斷
與說明之事項，再為事實上之爭執，殊非適法之第三審上訴理由。又證人所作先後不
同之證言，何者為可採，事實審法院本得參酌其他相關證據為自由之判斷，苟無違經
驗法則，即難指為違法。原判決依憑乙○○持有安非他命數包為警查獲，證人王志成
、郭進興、張奕縣、張耀強、吳慶祥之供證，而認證人王志成於警訊及在第一審法院
不利之證言為可採，其在偵查中之證言係迴護乙○○之語，不足採信，核屬審判職權
之合法行使，不能指為違法。至王志成於警訊時固曾供稱八十七年三月底向乙○○買
受安非他命，半個月買一次等語，乙○○上訴意旨指稱其於八十七年四月三日即為警
查獲，王志成謂向伊買受安非他命三次，顯與常理不合云云。但查王志成於第一審法
院另供證：伊自八十七年一月底吸用安非他命，向乙○○購買，每半個月買一次，（
見一審卷第一三○頁正反面），則至乙○○為警查獲止，王志成供明向乙○○購買安
非他命三次，即與情理無違。再原判決依憑甲○○於偵查中之自白，核與證人王志成
之供證相符等證據，資以認定甲○○犯有連續幫助施用第一級毒品犯行，經核亦無違
採證法則。此外，上訴人徒憑己意，對原審職權之適法行使及原判決理由已詳為論斷
之事項，任意爭辯，顯與法定上訴第三審之形式要件不符，其等關於此部分之上訴違
背法律上之程式，均應予駁回。
二乙○○連續明知為禁藥而轉讓部分：
查第三審上訴書狀，應述上訴之理由，其未述者，得於提起上訴後十日內補提理
由書於原審法院，已逾上述期間，而於第三審法院未判決前仍未提出上訴理由書狀者
，第三審法院應以判決駁回之，刑事訴訟法第三百八十二條第一項、第三百九十五條
後段規定甚明。本件上訴人乙○○被訴連續明知為禁藥而轉讓部分，不服原審判決，
於民國八十九年二月二十九日提起上訴，並未述理由，迄今逾期已久，於本院未判
決前仍未提出，依上開規定其此部分之上訴自非合法，亦應予駁回。
據上論結，應依刑事訴訟法第三百九十五條，判決如主文。
中      華      民      國    八十九    年      五      月     十八     日
                              最高法院刑事第七庭
                                  審判長法官  謝  家  鶴
                                        法官  洪  文  章
                                        法官  花  滿  堂
                                        法官  陳  世  淙
                                        法官  洪  佳  濱
      右正本證明與原本無異
                                              書  記  官
中      華      民      國    八十九    年      六      月      一      日


司法院資訊處製作；財團法人民間司法改革基金會備份。
